【裁判字號】    89,自,477
【裁判日期】    891124
【裁判案由】    重傷害等
【裁判全文】
臺灣高雄地方法院刑事判決                          八十九年度自字第四七七號
    自  訴  人  戊○○
    被      告  庚○○
    被      告  丙○○
右列被告因重傷害等案件，經自訴人提起自訴，甲○判決如左：
    主  文
庚○○共同傷害人之身體，處有期徒刑參月，如易科罰金，以參佰元折算壹日；又以
加害生命、身體之事，恐嚇他人致生危害於安全，處拘役參拾日，如易科罰金，以參
佰元折算壹日。
丙○○共同傷害人之身體，處有期徒刑參月，如易科罰金，以參佰元折算壹日。
    事  實
一、庚○○、丙○○及戊○○均係從事經營夜市攤販之人，而戊○○更於每週日前往
    高雄縣旗山鎮溪洲夜市設攤販賣臭豆腐已達十餘年之久；於民國八十九年六月十
    八日，戊○○再度前往高雄縣旗山鎮溪洲夜市欲設攤販賣臭豆腐，但因見庚○○
    及丙○○已在其所承租之夜市攤位上設攤擺設兒童遊樂車營業，戊○○旋即要求
    庚○○及丙○○移開，因庚○○及丙○○不願意，雙方因而產生嚴重之口角爭執
    ，庚○○及丙○○竟共同基於普通傷害之犯意聯絡，由丙○○自戊○○之背後抱
    住戊○○，庚○○即以其由所經營之兒童遊樂車上所取得鐵棒猛擊戊○○之頭部
    ，致戊○○受有前額撕裂傷四×零點五×零點五公分、左肩挫擦傷二×二×零點
    一公分及腦震盪等之傷害；戊○○在遭到庚○○及丙○○毆打成傷後，奮力掙脫
    欲向他人求救，庚○○及丙○○仍持續追打戊○○，戊○○乃於附近撿拾一鐵棍
    亦出手毆打庚○○及丙○○（戊○○所涉犯之傷害案件，現正另案審理中），庚○○見狀竟另基於恐嚇之犯意，向戊○○恫稱：以後不要出來擺夜市，否則要叫
    兄弟打你等加害生命、身體之事，恐嚇戊○○，致生危害於安全。後因附近民眾
    報案，經警趕至現場處理，並將戊○○、庚○○及丙○○均送醫急救。
二、案經戊○○提起自訴。
    理  由
一、按同一案件經檢察官依刑事訴訟法第二百二十八條規定，開始偵查者，不得再行
    自訴。但告訴乃論之罪，經犯罪之直接被害人提起自訴者，不在此限，八十九年
    二月九日修正公布之刑事訴訟法第三百二十三條第一項定有明文；本件被告庚○○及丙○○所犯傷害戊○○之案件，雖早經臺灣高雄地方法院檢察署檢察官於八
    十九年八月十八日分案偵查，業經甲○調閱臺灣高雄地方法院檢察署八十九年度
    偵字第一八三八七號卷宗核閱屬實，惟刑法第二百七十七條第一項之傷害罪，依
    同法第二百八十七條之規定，需告訴乃論，現經直接被害人戊○○向甲○提起自
    訴，依前揭刑事訴訟法第三百二十三條第一項但書之規定，本件自訴自屬合法，
    甲○自得予以審判，合先敘明。
二、訊據被告丙○○矢口否認上開傷害及恐嚇之犯行；而被告庚○○固不否認曾持鐵
    棍歐打戊○○之事實，惟矢口否認有何恐嚇之犯行，辯稱：當時是因為戊○○先
    先出手歐打我，為了要自衛，所以我才會拿鐵棍打戊○○，也沒有恐嚇戊○○云
    云；惟查，右揭事實，業據自訴人戊○○於甲○庭訊時指訴綦詳，而自訴人因遭
    被告庚○○及丙○○共同毆打而受有上開傷害，則有博愛醫院驗傷診斷書及診斷
    證明書各一份在卷可稽；又經甲○隔離訊問當時在場之證人己○○及丁○○，證
    人己○○證述：於八十九年六月十八日我曾經在旗山溪州擺夜市，我正在與另一
    攤販聊天，當時自訴人要到該處擺攤位，而被被告二人經營的遊樂車佔住，自訴
    人當時請被告二人挪開，而有爭執。當時庚○○就拿出一根鐵棒毆打自訴人，而
    丙○○從後面環抱住自訴人，到最後有人勸架，被告二人有無受傷我不清楚，後
    來自訴人掙脫後，被告二人有追出去，我與自訴人及被告發生爭執地點距離約五
    公尺，當時燈光明亮，但我沒有看到被告二人有無受傷，至於他們追出去後有無
    受傷我不知道，警察事後有無來及追出去後有無回來，我也不知道等語（見甲○
    八十九年十月六日訊問筆錄）；而另一證人丁○○則證稱：在八十九年六月十八
    日有到旗山溪州擺攤，當天被告二人所經營馬車遊藝場設攤地點佔到自訴人賣臭
    豆腐擺攤地點，自訴人要求被告移開而產生爭執，當時被告庚○○拿一支水平尺
    ，後來改拿一支鐵棒，自訴人見狀就從地上也拿出一支鐵棒，被告丙○○見狀，
    就從後面抱住自訴人，被告庚○○即持該鐵棒往自訴人頭上打，自訴人掙脫，跑
    到對面，被告二人追打過去，後來被告二人與自訴人都有受傷，但如何受傷過程
    不清楚，因為那時我還要看攤位及照顧小孩，警察後來有來，被告及自訴人後來
    是被人勸開，我有聽到被告二人有向自訴人揚言不要再到溪州擺攤，否則要他好
    看，至於有無要叫兄弟我沒有聽到等語明確（見甲○八十九年十月六日訊問筆錄
    ）；證人己○○及丁○○之證詞經核大致相符，亦與自訴人指訴被告二人毆打及
    恐嚇自訴人之過程無出入之處；佐以當時接獲報案至現場處理之警員乙○○亦到
    院證述：當時在我到現場，救護車未到前，庚○○有向自訴人咆嘯並揚言以後不
    要讓他遇到，並罵三字經，但雙方已沒有拿武器等語（見甲○八十九年十月二十
    七日訊問筆錄），足證被告二人應有共同出手毆打自訴人，被告庚○○尚曾出言
    恐嚇自訴人之事實；綜上所述，被告二人犯罪事證明確，犯行實堪認定，依法應
    予論科。
二、自訴意旨雖認被告庚○○及丙○○就共同傷害自訴人戊○○之部分，所為係犯刑
    法第二百七十八條第一項之重傷罪，惟按刑法上之重傷害罪，係指毀敗一目或二
    目之視能、毀敗一耳或二耳之聽能、毀敗語能、味能或嗅能、毀敗一肢以上之機
    能、毀敗生殖之機能以及其他於身體或健康有重大不治或難治之傷者，始足當之
    ，此觀刑法第十條第四項之規定自明，而本件自訴人戊○○所受之傷害，僅係前
    額撕裂傷四×零點五×零點五公分、左肩挫擦傷二×二×零點一公分及腦震盪等
    之傷害，尚未達右開刑法第十條第四項所規定重傷害之程度甚明，自非重傷。核
    被告庚○○所為，係犯刑法第二百七十七條第一項之普通傷害罪及同法第三百零
    五條之恐嚇罪；而被告丙○○所為，則係犯刑法第二百七十七條第一項之普通傷
    害罪。被告庚○○及丙○○二人，就所犯傷害罪部分，有犯意聯絡及行為分擔，
    為共同正犯；而被告庚○○就所犯傷害罪及恐嚇罪二罪間，犯意各別，行為互異
    ，應予分論併罰。審酌被告二人犯罪後猶否認犯行，態度非佳，且僅因擺設攤位
    之細故即持鐵棍逞兇，而將自訴人毆傷，並出言恐嚇而自訴人經被告毆打，受有
    頭部之撕裂傷及腦震盪，傷害非輕等一切情狀，分別諭知如主文所示之刑，並均
    諭知易科罰金之折算標準，以為懲儆。
據上論斷，應依刑事訴訟法第三百四十三條、第二百九十九條第一項前段、刑法第二
十八條、第二百七十七條第一項、第三百零五條、第四十一條，罰金罰鍰提高標準條
例第一條前段、第二條，判決如主文。
中    華    民    國    八十九    年    十一      月      二十四      日
                                  臺灣高雄地方法院刑事第六庭
                    法  官    李怡諄
右正本證明與原本無異。
如不服本判決，應於判決送達後十日內，向甲○提出上訴狀。
                                      書記官    陳福記
中    華    民    國      八十九      年      十一      月      二十四 日
附錄本件論罪條文：刑法第二百七十七條第一項、第三百零五條
刑法第二百七十七條
傷害人之身體或健康者，處三年以下有期徒刑，拘役或一千元以下罰金。
犯前項之罪，因而致人於死者，處無期徒或七年以上有期徒刑，致重傷者，處三年以
上、十年以下有期徒刑。
刑法第三百零五條
以加害生命、身體、自由、名譽、財產之事恐嚇他人，致生危害於安全者，處二年以
下有期徒刑、拘役或三百元以下罰金。


司法院資訊處製作；財團法人民間司法改革基金會備份。
